【裁判字號】    97,交聲,320
【裁判日期】    971229
【裁判案由】    違反道路交通管理處罰條例聲明異議
【裁判全文】
臺灣花蓮地方法院交通事件裁定         97年度交聲字第320號
原處分機關  交通部公路總局臺北區監理所花蓮監理站
異  議  人  潮流空間設計工程行（即甲○○）
上列異議人即受處分人因違反道路交通管理處罰條例案件，對於
交通部公路總局臺北區監理所花蓮監理站中華民國97年12月3 日
所為之處分（原處分案號：花監違字第裁44-CG0000000號）聲明
異議，本院裁定如下：
    主  文
異議駁回。
    理  由
一、原處分機關處分意旨略以：異議人即受處分人潮流空間設計
    工程行（即甲○○）所有之車牌號碼Q4-7940 號自用小客車
    於民國92年3 月3日10時54分許，在臺北縣樹林市○○路115
    號前（往新莊方向行駛），因在限速50公里路段，經測速行
    車速度為時速69公里，超速19公里未滿20公里之違規，經臺
    北縣政府警察局掣發北縣警交字第CG0000000 號舉發違反道
    路交通管理事件通知單逕行舉發，並移送原處分機關，原處
    分機關即依道路交通管理處罰條例第40 條第1項，裁處異議
    人即受處分人罰鍰新臺幣（下同）2,200 元，罰鍰限於98年
    1月2日前繳納，並註明上開罰鍰逾期不繳納之處分。
二、異議人即受處分人異議意旨則以：（一）異議人即受處分人
    因積欠他人金錢，於92年讓其車牌號碼Q4-7940 號自用小客
    車供擔保使用，因無法還款，長期以來無法自行使用，而違
    規地點都在臺北縣市，或者另有其他車輛；又因債務人為兄
    長長期赴大陸工作，並未使用該車，一直停放在花蓮，無人
    使用後失竊報案，警局互踢皮球無法受理，既已失竊又何來
    相關違規罰單？（二）其並未收到違規紅單，造成其無法即
    時瞭解違規情況及違規內容是否屬實。（三）其所使用車輛
    與違規車輛有很大誤差，違規相片中為標準配備車輪，有雙
    白線車條，也並非使用205 車輪，違規相片中後方玻璃並無
    雙桿雷達線，然其所有之前開車輛有該設備，其車牌記憶中
    有凹凸狀，違規車如新車牌，有很大誤差，希望能詳查，而
    聲明異議，請求撤銷原處分等語。
三、按汽車駕駛人，行車速度，超過規定之最高時速，或低於規
    定之最低時速，除有第43條第1項第2款情形外，處新臺幣1,
    200元以上2,400元以下罰鍰，道路交通管理處罰條例第40條
    第1項定有明文。
四、經查：異議人即受處分人所有之車牌號碼Q4-7940 號自用小
    客車於民國92年3月3日10時54分許，在臺北縣樹林市○○路
    115 號前（往新莊方向行駛），在限速50公里路段，經測速
    行車速度為時速69公里，超速19公里之事實，有測速照相機
    所拍攝之照片2 幀在卷可稽，照片業已清楚顯示車牌號碼確
    為車牌號碼Q4-7940 號自用小客車，廠牌為克萊斯勒，行經
    該處之行車速度為時速69公里，核與車號查詢汽車車籍資料
    所示資料相符，前開採證照片經臺北縣政府警察局查核車籍
    資料檔案結果，該車廠牌、車型、車種、車號均相符，此亦
    有該警察局北縣警交字第0950115764號書函乙紙在卷可稽。
    從而前開超速車輛確實為異議人即受處分人所有之車牌號碼
    Q4-7940 號自用小客車無疑。異議人即受處分人雖認前開車
    輛與違規車輛外型、配備有很大差異云云，均未提出相關事
    證以實其說，且與採證照片客觀呈現之狀況不符，顯難採信
    。又異議人即受處分人雖稱其於92年間並未使用該車，一直
    停放在花蓮云云，惟甲○○駕駛登記在潮流空間設計工程行
    之前開車輛於92年1月22日13時4分許，以超過時速限制每小
    時50公里速度之66公里時速，行經臺北縣汐止市新台五線市
    區道路，為警舉發，並經交通部公路總局臺北區監理所花蓮
    監理站科處罰鍰2,400 元，嗣因異議人即受處分人聲明異議
    ，經本院於92年3 月12日以92年度交聲字第70號駁回其異議
    等情，有本院前開裁定書乙份附卷可憑，顯與異議人即受處
    分人前開主張不符。至於異議人即受處分人雖主張該車業已
    失竊，卻無法提出任何失竊或報案紀錄以為憑據，前開所辯
    ，亦無可採。末查異議人即受處分人雖辯稱其並未收到舉發
    違反道路交通管理事件通知單逕行舉發云云，惟前開通知單
    業已於92年3 月24日以掛號寄送至前開車輛之車籍地（該車
    之車籍地至今仍設於花蓮縣花蓮市○○路140號1樓，有車號
    查詢汽車車籍乙份可按），嗣因退回，再於92年7 月21日公
    示送達在案，有臺北縣政府警察局北縣警交字第0970155495
    號書函及所附之掛號函件存根、大宗函件存根影本、北縣警
    交字第0950058509號書函等件可稽，堪認前開舉發通知單業
    已合法送達。綜上所述，異議人即受處分人異議理由均難以
    遽信，原處分機關依照前開規定科處異議人即受處分人罰鍰
    ，於法並無違誤，本件異議為無理由，應予駁回。
據上論斷，依道路交通案件處理辦法第19條，裁定如主文。
中    華    民    國    97    年    12    月    29    日
                  交通法庭      法  官  張宏節
上列正本證明與原本無異。
如對本裁定不服，應於送達後5日內，向本院提出抗告狀（應抄
附繕本）。
中    華    民    國    97    年    12    月    29    日
                                書記官


司法院資訊處製作；財團法人民間司法改革基金會備份。
